臺灣高雄地方法院刑事判決　　　　　 110年度審交訴字第85號
公　訴　人　臺灣高雄地方檢察署檢察官
被　　　告　劉中明


上列被告因公共危險案件，經檢察官提起公訴（110 年度撤緩調
偵字第3 號），因被告於準備程序進行中，就被訴事實為有罪之
陳述，經受命法官告知簡式審判程序之旨，並聽取被告與公訴人
之意見後，由本院合議庭裁定由受命法官獨任依簡式審判程序審
理，判決如下：
    主  文
劉中明犯肇事致人傷害逃逸罪，處有期徒刑陸月，如易科罰金，
以新臺幣壹仟元折算壹日。
    事  實
一、劉中明於民國108 年3 月7 日晚間7 時許，騎乘車牌號碼00
    0-000 號普通重型機車，沿高雄市前鎮區德昌路由北往南方
    向行駛，行經德昌路、漁港路口時，未以兩段式左轉而直接
    左轉漁港路，適有陳詩雲騎乘車牌號碼000-0000號普通重型
    機車，沿德昌路由北往南方向行駛至該路口，欲進入左前方
    之和誠街，二車因而發生碰撞，致陳詩雲人車倒地，並受有
    第五薦椎骨折、臀部挫傷等傷害（劉中明涉犯過失傷害部分
    ，業經陳詩雲撤回告訴，經檢察官另為不起訴處分）。詎劉
    中明肇事後，明知陳詩雲已人車倒地，可預見陳詩雲因其肇
    事行為而受有傷害，竟未對陳詩雲為任何救護或其他必要措
    施，亦未留在現場等候警員到場處理，即基於肇事逃逸之犯
    意，逕自騎車離去。嗣經陳詩雲報警處理，為警調閱監視錄
    影畫面循線查悉上情。
二、案經陳詩雲訴由高雄市政府警察局前鎮分局報告臺灣高雄地
    方檢察署檢察官偵查起訴。
    理  由
一、程序方面：
    本件被告劉中明所犯係死刑、無期徒刑、最輕本刑為3 年以
    上有期徒刑以外之罪，其於準備程序進行中就被訴事實為有
    罪之陳述，經受命法官告知簡式審判程序之旨，並聽取當事
    人之意見後，本院合議庭認無不得或不宜改依簡式審判程序
    進行之情形，爰依刑事訴訟法第273 條之1 第1 項規定，裁
    定由受命法官獨任進行簡式審判程序。又本件所引屬於審判
    外陳述之傳聞證據，依同法第273 條之2 規定，不受第159
    條第1 項關於傳聞法則規定之限制，依法有證據能力，合先
    敘明。
二、認定犯罪事實所憑之證據及其理由：
    上開犯罪事實，業據被告坦承不諱，核與證人即告訴人陳詩
    雲證述相符，並有道路交通事故現場圖、道路交通事故調查
    報告表㈠、㈡-1、交通事故談話紀錄表、現場照片、車牌號
    碼000-000 號、MDD-2963號車輛詳細報表、監視錄影畫面光
    碟及翻拍照片在卷可稽，足認被告前揭任意性自白，與事實
    相符，堪予採信。從而，本案事證明確，被告犯行洵堪認定
    ，應依法論科。
三、論罪科刑：
  ㈠新舊法比較：
  ⒈按「行為後法律有變更者，適用行為時之法律。但行為後之
    法律有利於行為人者，適用最有利於行為人之法律」，刑法
    第2 條第1 項定有明文。
  ⒉經查，被告行為後，刑法第185 條之4 規定於110 年5 月28
    日修正公布，並自同年月30日生效施行。修正前刑法第185
    條之4 規定：「駕駛動力交通工具肇事，致人死傷而逃逸者
    ，處1 年以上7 年以下有期徒刑。」；修正後則規定：「駕
    駛動力交通工具發生交通事故，致人傷害而逃逸者，處6 月
    以上5 年以下有期徒刑；致人於死或重傷而逃逸者，處1 年
    以上7 年以下有期徒刑。犯前項之罪，駕駛人於發生交通事
    故致人死傷係無過失者，減輕或免除其刑。」，因本件告訴
    人所受傷害並非重傷，是經比較新舊法之結果，修正後刑法
    第185 條之4 第1 項前段規定之法定刑為「6 月以上5 年以
    下有期徒刑」，顯較被告行為時刑法第185 條之4 規定之法
    定刑「1 年以上7 年以下有期徒刑」有利，爰依刑法第2 條
    第1 項但書之規定，適用修正後刑法第185 條之4 第1 項前
    段之規定處斷。
  ㈡罪名：
    核被告所為，係犯刑法第185 條之4 第1 項前段之肇事致人
    傷害逃逸罪。
  ㈢刑罰裁量：
    爰以行為人之責任為基礎，審酌被告騎乘機車未遵守道路交
    通規則，因而肇致本件交通事故，並致告訴人受有上開傷害
    後逕自駛離現場，所為實屬不該，惟念其犯後坦承犯行，態
    度尚可，且無任何犯罪前科，有臺灣高等法院被告前案紀錄
    表在卷可查，素行非差，兼衡其教育程度、經濟（涉個人隱
    私，詳卷）等一切情狀，量處如主文所示之刑，並諭知易科
    罰金之折算標準。
據上論斷，應依刑事訴訟法第273 條之1 第1 項、第284 條之1
、第299 條第1 項前段，刑法第2 條第1 項、第185 條之4 第1
項前段、第41條第1 項前段，判決如主文。
本案經檢察官施昱廷提起公訴，檢察官呂乾坤到庭執行職務。
中    華    民    國   110    年    10     月    15    日
                  刑事第五庭  法  官    陳銘珠
以上正本證明與原本無異。
如不服本判決應於收受送達後20日內向本院提出上訴書狀，並應
敘述具體理由；如未敘述上訴理由者，應於上訴期間屆滿後20日
內向本院補提理由書（均須按他造當事人之人數附繕本）「切勿
逕送上級法院」。
因疫情而遲誤不變期間，得向法院聲請回復原狀。
中    華    民    國   110    年    10    月    15    日
                              書記官    黃靖媛
附錄本案論罪科刑法條：
《中華民國刑法第185條之4》
駕駛動力交通工具發生交通事故，致人傷害而逃逸者，處六月以
上五年以下有期徒刑；致人於死或重傷而逃逸者，處一年以上七
年以下有期徒刑。
犯前項之罪，駕駛人於發生交通事故致人死傷係無過失者，減輕
或免除其刑。